臺灣臺北地方法院民事裁定　　　　　　100年度小上字第124號
上　訴　人　林翠秀
被 上訴 人　林園社區管理委員會
法定代理人　王蓮珠
上列當事人間請求給付管理費事件，上訴人對於中華民國100年
10月18日本院新店簡易庭所為100年度店小字第570號第一審判決
提起上訴，本院裁定如下：
    主  文
上訴駁回。
第二審訴訟費用新臺幣壹仟伍佰元由上訴人連帶負擔。
    理  由
一、按當事人於第二審程序不得提出新攻擊或防禦方法。但因原
    法院違背法令致未能提出者，不在此限。民事訴訟法第436
    之28條定有明文。次按對於小額程序之第一審裁判上訴，非
    以其違背法令為理由，不得為之；至其上訴狀應記載上訴理
    由，表明下列各款事項：一原判決所違背之法令及其具體內
    容。二依訴訟資料可認為原判決有違背法令之具體事實，民
    事訴訟法第436 條之24第2項、第436條之25條分別定有明文
    。又依同法第436 條之32第2項準用第468條及第469條第1款
    至第5 款規定，判決不適用法規或適用不當者，為違背法令
    ，其中判決有同法第469 條第1款至第5款所列各款情形之一
    者，為當然違背法令。是當事人於小額訴訟程序提起上訴，
    如依民事訴訟法第46 8條規定，以第一審判決有不適用法規
    或適用法規不當為理由時，其上訴狀或理由書應有具體之指
    摘，並揭示該法規之條項或其內容，若係成文法以外之法則
    ，應揭示該法則之旨趣。倘為司法院解釋、或最高法院之判
    例，則應揭示該判解之字號或其內容；如以民事訴訟法第46
    9 條第1款至第5款所列各款情形為理由時，其上訴狀或理由
    書，應揭示合於該條款之事實。上訴狀或理由書如未依此項
    方法表明者，即難認為已對第一審判決之違背法令有具體之
    指摘，其上訴自難認為合法，最高法院71年台上字第314 號
    判例意旨可資參照。
二、上訴意旨略以：依林園社區住戶管理規約第3條第2項（下稱
    系爭規約）規定，住戶大會召開需於開會前15日以書面通知
    ，而上訴人係於民國100年7月21日到法院出席調解庭時始知
    悉住戶大會已開完，被上訴人既認定上訴人非社區之一份子
    ，自不得要求上訴人繳錢；依系爭規約第3 條第10項之規定
    ，住戶大會之決議應有3 分之2 住戶出席，及出席人數4 分
    之3 同意，然僅有出席名冊而無議決之名冊，上訴人質疑該
    次住戶大會決議之合法性，委託書之真實性及合法性亦非無
    疑；總幹事一般為有給職，上訴人因停車問題拒繳管理費，
    然總幹事卻不曾出面瞭解或協調，就直接對上訴人起訴，總
    幹事顯然欠缺專業，且管理委員皆未按系爭規約之規定辦事
    ，爰依法提起上訴等語。聲明：原判決廢棄。
三、經查，上訴人主張被上訴人未通知其參加住戶大會，未將上
    訴人視為社區一分子，上訴人自無需繳交管理費，及主張總
    幹事欠缺專業，且管理委員未依系爭規約之規定辦事等節，
    皆為上訴人於原審未曾提出之攻擊防禦方法，依前揭民事訴
    訟法第436 條之28之規定，上訴人於第二審程序即已不得再
    行提出；上訴人復未釋明其未及時提出係因原審違背法令所
    致，本院即不得加以斟酌。又上訴理由狀所載內容，除前述
    不得提出之新攻擊防禦方法外，核係指摘被上訴人召開住戶
    大會之程序及決議不合法等情，並未具體表明原判決有何不
    適用法規、適用法規不當之情形，復未指出原判決違背何等
    法令，暨依訴訟資料合於該違背法令之具體事實，自難認其
    已合法表明上訴理由。依首揭說明，應認其上訴為不合法。
四、據上論結：本件上訴為不合法，應依民事訴訟法第436 條之
    32第2項、第444條第1項、第95條、第78條、第436條之19第
    1項，裁定如主文。
中    華    民    國    100    年    12    月    9    日
                 民事第八庭    審判長法  官  許純芳
                                     法  官  宣玉華
                                     法  官  黃呈熹
以上正本係照原本作成
本件不得抗告
中    華    民    國    100    年    12    月    9    日
                                     書記官  傅美蓮